【裁判字號】    92,親,12
【裁判日期】    920829
【裁判案由】    否認子女
【裁判全文】
臺灣臺中地方法院民事判決  九十二年度親字第一二號
    原      告    丙○○
    被      告    甲○○
    兼法定代理人  乙○○
    主      文
確認被告甲○○（男，原告丙○○於民國九十一年七月三十一日於得安婦產科醫院產
出）與被告乙○○間之父子關係不存在。
訴訟費用由被告負擔。
    事      實
甲、原告方面：
    一、聲明：如主文所示。
    二、陳述：原告與被告乙○○於民國八十五年七月六日結婚，原告於九十一年七
        月三十一日生下一子即被告甲○○，受胎係在婚姻關係存續中，惟被告乙○
        ○於八十六年五月十三日因案入監服刑，九十一年四月十六日始出獄，是原
        告自八十六年五月間起即未與被告乙○○同居發生關係，是被告甲○○非原
        告自被告乙○○受胎所生，惟被告甲○○依法推定為被告乙○○之婚生子，
        為此依法訴請判決如聲明。
    三、證據：提出戶籍謄本二份、出生証明書乙份為証。
乙、被告方面：
    一、聲明：求為適當之判決。
    二、陳述：對原告之主張並不否認，伊確自八十六年五月十三日因案入監服刑，
        九十一年四月十六日始出獄，於此期間均未有與原告同居之事實，被告甲○
        ○確非自被告乙○○所受胎。
丙、本院依職權函查被告乙○○之前案資料查註紀錄表、在監在押資料表及函請法務
    部調查局就被告甲○○是否為原告與被告乙○○所生為血緣鑑定。
    理      由
一、本件原告主張其與被告乙○○於八十五年七月六日結婚，原告於九十一年七月三
    十一日生下一子即被告甲○○，受胎係在婚姻關係存續中，業據原告提出戶籍籍
    本及出生証明各一份為証，而被告乙○○於八十六年五月十三日即入監執行，於
    九十一年四月十六日始出監等情，亦經本院依職權函查被告乙○○之刑案資料查
    註紀錄表及在監在押資料表審認屬實，亦有上開刑案資料查註紀錄表及在監在押
    資料表附卷可稽，另被告甲○○與訴外人蔡勝宇經法務部調查局鑑定，依據遺傳
    法則，甲○○之血型及DNA型別與蔡勝宇之各項相對應型別均無矛盾，經計算其
    CPI值分別為8.45×100000以上，因此認為甲○○與蔡勝宇間極可能（機率99.9
    9%以上）存在一親等血緣關係，即蔡勝宇極可能為甲○○之生父，有法務部調查
    局九十二年七月三十日調科肆字第０九二００二五三九四０號函附之親子鑑定結
    果乙紙附卷可稽，是原告主張被告甲○○非原告自被告乙○○受胎所生，應堪採
    信。
二、按妻之受胎，係在婚姻關係存續中者，推定其所生子女為婚生子女。前項推定，
    如夫妻之一方能證明妻非自夫受胎者，得提起否認之訴。但應於知悉子女出生之
    日起，一年內為之。民法第一千零六十三條第一項、第二項分別定有明文。經查
    ，被告甲○○非原告自被告乙○○受胎已如前述，故原告於九十二年一月二十七
    日，即在知悉子女出生之日起一年內，提起本件否認子女訴訟，依前揭法律規定
    ，為有理由，應予准許。
三、據上論結，本件原告之訴為有理由，依民事訴訟法第第七十八條、第八十五條第
    一項前段，判決如主文。
中      華      民      國    九十二    年      八    月      二十九    日
                                        臺灣臺中地方法院家事法庭
~B法      官  涂秀玲
右為正本係照原本作成。
如對本判決上訴須於判決送達後廿日內向本院提出上訴狀。
中      華      民      國    九十二    年      八      月      二十九  日
~B法院書記官  王崑煜


司法院資訊處製作；財團法人民間司法改革基金會備份。
